【裁判字號】    92,易,2125
【裁判日期】    920902
【裁判案由】    加重竊盜等
【裁判全文】
臺灣臺中地方法院刑事判決                        九十二年度易字第二一二五號
    公  訴  人  臺灣臺中地方法院檢察署檢察官
    被      告  甲○○
右列被告因加重竊盜等案件，經檢察官提起公訴（九十二年度偵字第一０八五三號）
，本院判決如左：
    主  文
甲○○共同攜帶兇器竊盜，累犯，處有期徒刑捌月。扣案之Ｔ字型扳手壹支沒收。
    事  實
一、甲○○曾犯竊盜罪、偽造文書罪及無故離職罪（軍法案件），均經法院分別判處
    有期徒刑確定後，再經臺灣高雄地方法院以八十九年度聲字第二五０六號裁定應
    執行刑為有期徒刑二年十月確定，並於民國九十一年九月十二日假釋縮刑期滿執
    行完畢。詎甲○○仍不知悔改，復與綽號「豬哥仔」之成年男子（約二十餘歲，
    真實姓名年籍不詳）共同意圖為自己不法之所有，於九十二年五月二十四日凌晨
    三時五十分許，攜帶客觀上足以對人生命、身體、安全構成威脅、具有危險性之
    Ｔ字型扳手一支，至臺中縣新社鄉○○村○○街○段十三巷口，由「豬哥仔」以
    Ｔ字型扳手（起訴書誤載為螺絲起子）拆卸，下手竊取乙○○所有之牌照號碼Ｙ
    三─三五五一號自用小客車車上之汽車音響，甲○○則駕駛車牌號碼二Ｖ─八七
    ０二號自用小客車在旁把風，並約定得手後「豬哥仔」將給予甲○○新臺幣（以
    下同）五千元做為報酬。俟「豬哥仔」將前開汽車音響之面板拆下竊取得手時，
    適經警巡邏發現而當場逮捕甲○○，「豬哥仔」則趁隙逃逸，始查知上情。並在
    甲○○車上扣得「豬哥仔」所有，供竊取汽車音響所用之Ｔ字型扳手一支及甲○
    ○所有，非供竊取汽車音響所用之工具包一包（內含起子五支、扳手一支、美工
    刀一支）及電瓶連接線一組、鑰匙二支。
二、案經乙○○訴由臺中縣警察局東勢分局報請臺灣臺中地方法院檢察署檢察官偵查
    起訴。
    理  由
一、訊據被告甲○○固不諱言於右述時地搭載綽號「豬哥仔」之男子去竊取汽車音響
    之事實，但矢口否認有共同竊盜之犯行，辯稱：「豬哥仔」只有叫伊載他去新社
    ，伊本來不知道他要去偷汽車音響，到新社時才說偷完要給伊五千元，但伊只有
    躺在駕駛座等候，沒有幫他把風云云。經查，被告於警詢、偵查中業已坦承在現
    場把風之事實，又告訴人乙○○指稱其汽車音響之面板失竊，並有現場圖及現場
    照片六張在卷可稽，復有「豬哥仔」所有，供竊取汽車音響所用之Ｔ字型扳手一
    支扣案可資佐證。又被告於本院審理時亦坦承事成後可獲得五千元之報酬，倘其
    未在現場把風，綽號「豬哥仔」之人豈有無故給予報酬之理？是其辯稱未把風，
    只有在現場等候云云，顯與常情不合，非可採信。本件事證甚為明確，被告之犯
    行堪以認定。
二、核被告甲○○所為，係犯刑法第三百二十一條第一項第三款之攜帶兇器竊盜罪。
    被告與綽號「豬哥仔」之成年男子間有犯意聯絡及行為分擔，為共同正犯。又被
    告曾犯竊盜罪、偽造文書罪及無故離職罪（軍法案件），均經法院分別判處有期
    徒刑確定後，再經臺灣高雄地方法院以八十九年度聲字第二五０六號裁定應執行
    刑為有期徒刑二年十月確定，並於民國九十一年九月十二日假釋縮刑期滿執行完
    畢，此有臺灣臺中地方法院檢察署刑案資料查註紀錄表、高等法院被告全國前案
    紀錄表可參，其於五年內再犯本件有期徒刑以上之罪，為累犯，應依刑法第四十
    七條之規定加重其刑。爰審酌被告犯罪之動機、目的係貪圖薄利，手段之惡性及
    犯罪所生之危害尚非重大，惟犯罪後設詞飾卸，態度不佳等一切情狀，量處如主
    文所示之刑。扣案之Ｔ字型扳手一支係綽號「豬哥仔」之男子所有，供犯罪所用
    之物，業據被告供承在卷，爰依刑法第三十八條第一項第二款之規定宣告沒收。
    另被告固不否認扣案之工具包一包（內含起子五支、扳手一支、美工刀一支）及
    電瓶連接線一組、鑰匙二支係其所有，但否認係供本件竊盜犯行所用之物，且亦
    無其他證據足資證明該等物品係供本件犯罪所用，爰不併予宣告沒收，附此敘明
    。
三、公訴人雖認被告與綽號「豬哥仔」之男子共同拆卸音響面板之行為另涉有刑法第
    三百五十四條之毀損罪嫌云云，惟其既意在竊取音響，該音響面板亦屬其所竊取
    之標的，其拆卸後予以竊取，此等行為非屬毀棄、損壞或致令不堪用之行為，而
    與毀損罪之構成要件有間，惟依起訴事實之敘述，此等行為與被告之竊盜犯行係
    同一行為，倘若成罪，於法律上之評價為想像競合犯，是就此部分爰不另為無罪
    之判決，併此指明。
據上論斷，應依刑事訴訟法第二百九十九條第一項前段，刑法二十八條、第三百二十
一條第一項第三款、第四十七條、第三十八條第一項第二款，罰金罰鍰提高標準條例
第二條，判決如主文。
中      華      民      國      九十二      年      九      月    二    日
                                        法  官  陳  慧  珊
右正本證明與原本無異。
如不服本判決，應於送達後十日內向本院提出上訴狀（須附繕本），上訴於臺灣高等
法院臺中分院。
                                        書記官
中      華      民      國      九十二      年      九      月    二    日
【附錄論罪科刑法條】
刑法第三百二十一條第一項第三款：
犯竊盜罪而有左列情形之一者，處六月以上、五年以下有期徒刑：
三、攜帶兇器而犯之者。


司法院資訊處製作；財團法人民間司法改革基金會備份。
